【裁判字號】    98,審訴緝,96
【裁判日期】    981204
【裁判案由】    毒品危害防制條例
【裁判全文】
臺灣高雄地方法院刑事判決            98年度審訴緝字第96號
公  訴  人  臺灣高雄地方法院檢察署檢察官
被      告  乙○○
上列被告因毒品危害防制條例案件，經檢察官提起公訴（98年度
毒偵字第3320號），被告於準備程序中就被訴事實為有罪之陳述
，經本院告知簡式審判程序之旨，並聽取被告與公訴人之意見後
，本院合議庭裁定由受命法官獨任進行簡式審判程序，判決如下
：
    主  文
乙○○犯施用第一級毒品罪，累犯，處有期徒刑玖月。扣案之海
洛因壹包（驗前淨重零點壹肆伍公克，驗後淨重零點壹陸公克
，另含包裝袋）沒收銷燬之；又犯施用第二級毒品罪，累犯，處
有期徒刑陸月。扣案之甲基安非他命壹包（驗前淨重零點零柒
公克，驗後淨重零點零貳公克，另含包裝袋）沒收銷燬之。應
執行有期徒刑壹年壹月。扣案之海洛因壹包（驗前淨重零點壹肆
伍公克，驗後淨重零點壹陸公克，另含包裝袋）、甲基安非他
命壹包（驗前淨重零點零柒公克，驗後淨重零點零貳公克，
另含包裝袋）均沒收銷燬之。
    事實及理由
一、犯罪事實：
    乙○○前於民國93年間，因施用毒品案件，經本院裁定送觀
    察、勒戒後，認無繼續施用毒品之傾向，於93年11月10日執
    行完畢釋放出所；復於上開觀察、勒戒執行完畢5 年內再因
    施用毒品案件，經本院以96年度簡字第1244號判處有期徒刑
    3 月確定。另於95年間因恐嚇案件，經本院判處有期徒刑並
    減刑為3 月確定，於97年6 月30日縮刑期滿執行完畢。詎其
    猶不知悔改並戒絕毒癮，分別基於施用第一級毒品海洛因及
    第二級毒品甲基安非他命之犯意，先於98年5 月19日下午7
    時許，在其位於高雄縣鳳山市○○村○○路61號之住處，以
    將甲基安非他命置於玻璃球內燒烤之方式，施用第二級毒品
    甲基安非他命1 次；繼將海洛因摻入香煙內吸食之方式，施
    用第一級毒品海洛因1 次。嗣於98年5 月20日下午4 時20分
    許，在高雄縣鳳山市○○○路與鳳林三路口，為警攔停盤查
    ，扣得其持有之海洛因1 包（驗前淨重0.145 公克，驗後淨
    重0.136 公克，另含包裝袋）、甲基安非他命1 包（驗前淨
    重0.307 公克，驗後淨重0.302 公克，另含包裝袋），經其
    同意採集尿液送驗，檢驗結果呈嗎啡、可待因及甲基安非他
    命陽性反應，進而知悉上情。
二、證據：
    上開犯罪事實，有下列證據可資證明：
  (一)台灣檢驗科技股份有限公司98年6 月6 日濫用藥物尿液檢驗
    報告、高雄縣警察局鳳山分局偵辦毒品案件嫌疑人尿液採集
    編號對照表各1 份。
  (二)高雄市立凱旋醫院98年7 月22日濫用藥物成品檢驗鑑定書及
    高雄醫學大學附設中和紀念醫院98年8 月4 日檢驗報告各1
    份、扣案之海洛因包、甲基安非他命1 包（重量如主文所示
    ）。
  (三)被告之自白。
三、論罪：
  (一)被告前因施用毒品案件經裁定送觀察、勒戒執行完畢後，復
    於5 年內再犯施用毒品並經判刑確定，是被告於「初犯」經
    觀察、勒戒後，本件已屬3 犯以上，自非毒品危害防制條例
    第20條第3 項「五年後再犯」應再送觀察、勒戒之情形，檢
    察官逕行起訴，即無不合，合先敘明。
  (二)核被告分別施用海洛因、甲基安非他命之行為，係犯該條例
    第10條第1 項之施用第一級毒品罪，及同條第2 項之施用第
    二級毒品罪；其持有第一、二級毒品，嗣進而施用之，持有
    之低度行為應為施用之高度行為所吸收，均不另論罪。而上
    開所犯施用第一級毒品罪、施用第二級毒品罪，犯意各別，
    行為互殊，觸犯構成要件不同，應予分論併罰。又被告前有
    如犯罪事實欄所述經判處有期徒刑並執行完畢之情形，此有
    臺灣高等法院被告前案紀錄表在卷可佐，其於徒刑執行完畢
    5 年之內故意再犯本件有期徒刑以上之罪，皆為累犯，應依
    法加重其刑。
四、科刑：
  (一)爰審酌被告施用毒品之行為不僅戕害自身身心健康，亦間接
    影響社會治安，被告前經觀察、勒戒後，仍未能戒斷毒癮，
    並再犯施用毒品罪，已如前述，顯見其對毒品之依賴情形非
    輕，且有多起竊盜、恐嚇等前科及執行紀錄，顯見其平日素
    行非佳，並考量被告犯後坦承犯行等一切情狀，分別量處如
    主文所示之刑，並定應執行刑，以示懲儆。
  (二)扣案之白色粉末1包（驗前淨重0.145 公克，驗後淨重0.136
    公克），確屬第一級毒品海洛因無訛；扣案之白色晶體1 包
    （驗前淨重0.307 公克，驗後淨重0.302 公克），則為第二
    級毒品甲基安非他命，此有上開高雄市立凱旋醫院98年7 月
    22日濫用藥物成品檢驗鑑定書及高雄醫學大學附設中和紀念
    醫院98年8 月4 日檢驗報告各1 紙在卷可稽；而裝盛該第一
    級毒品海洛因、第二級毒品甲基安非他命之包裝袋，其中亦
    分別含有無法析離之第一級毒品海洛因、第二級毒品甲基安
    非他命，是均應依毒品危害防制條例第18條第1 項前段規定
    諭知沒收銷燬之。至鑑驗耗用之毒品既已滅失，自毋庸宣告
    沒收銷燬。
據上論斷，應依刑事訴訟法第273 條之1 第1 項、第284 條之1
、第299 條第1 項前段，毒品危害防制條例第10條第1 項、第2
項、第18條第1 項前段，刑法第11條、第47條第1 項、第51條第
5 款、第9 款，判決如主文。
本案經檢察官甲○○到庭執行職務
中    華    民    國    98    年    12    月    4     日
                  刑事第十庭    法  官  呂明燕
以上正本證明與原本無異。
如不服本判決應於收受送達後10日內向本院提出上訴書狀，並應
敘述具體理由；如未敘述上訴理由者，應於上訴期間屆滿後20日
內向本院補提理由書（均須按他造當事人之人數附繕本）「切勿
逕送上級法院」。
中    華    民    國    98    年    12    月    4     日
                                書記官  張琇晴
附錄本判決論罪科刑之法條：
毒品危害防制條例第10條
施用第一級毒品者，處六月以上五年以下有期徒刑。
施用第二級毒品者，處三年以下有期徒刑。


司法院資訊處製作；財團法人民間司法改革基金會備份。
